臺灣臺北地方法院民事判決　　　　　　　　　　　　九十三年度訴字第一八三五號
　　原　　　告　中國信託商業銀行股份有限公司
　　法定代理人　乙○○
　　訴訟代理人　丙○○
　　被　　　告　甲○○
右當事人間給付信用卡消費款事件，本院於民國九十三年六月八日言詞辯論終結，判
決如左：
    主  文
被告應給付原告新台幣伍拾肆萬參仟肆佰壹拾柒元，及其中新台幣伍拾參萬參仟柒佰
壹拾玖元部分自民國九十三年一月二十九日起至清償日止，按年息百分之二十計算之
利息，並按月給付六百元之違約金。
原告其餘之訴駁回。
訴訟費用由被告負擔。
    事實及理由
一、原告之聲明：被告應給付原告新台幣（下同）五十四萬三千四百一十七元，及其
    中五十三萬三千七百一十九元部分自民國九十三年一月二十九日起至清償日止，
    按年息百分之二十計算之利息，並按年息百分之二計算之違約金。並陳述：
  (1)被告於民國八十一年九月十九日向原告領用信用卡，卡別ＶＩＳＡ　ＣＡＲＤ、
    卡號0000000000000000號，被告得持上述信用卡於各特約商店
    記帳消費，對於因此所生之債務，應負全部給付責任。依信用卡約定條款第十四
    條約定，被告應於當期繳款截止日前向原告全部清償，或依第十五條約定以循環
    信用方式繳付最低應繳金額，逾期清償者，依信用卡約定條款第二十二條之約定
    ，除喪失期限利益外，應另行給付原告按年息百分之十九‧七計算之利息。
  (2)被告至九十三年一月二十八日止，累計消費記帳五十四萬三千四百一十七元未給
    付，其中消費款五十三萬三千七百一十九元、循環利息九千零九十八元、違約金
    六百元，為此起訴請求被告給付五十四萬三千四百一十七元，另自最後繳款截止
    日九十三年一月二十八日之翌日起至清償日止，按年息百分之二十計算之利息，
    並按年息百分二計算之違約金。
  (3)依信用卡約定條款第二十四條之約定，當事人同意以鈞院為第一審管轄法院。
二、被告之聲明：駁回原告之訴。並抗辯：
    目前沒有能力償還，希望能以每月八千元分期攤還。
三、按當事人得以合意定第一審管轄法院，但以關於由一定法律關係而生之訴訟，前
    項合意，應以文書為之，民事訴訟法第二十四條定有明文。依被告簽具之信用卡
    約定條款第二十四條約定，本契約如有涉訟，合意以本院為第一審管轄法院，故
    本院自有管轄權，合先說明。
四、本件原告主張之事實，業據其提出持卡人基本資料、ＶＩＳＡ金卡轉換同意書、
    信用卡約定條款、歷史帳單彙總查詢、被告之
    真實。然依原告所提出之信用卡約定條款第十五條第五項約定「持卡人如未於每
    月繳款截止日前付清當期最低應繳金額或遲誤繳款期限者，應依第三項約定計付
    循環信用利息，並同意貴行依本約收取違約金，各帳單週期之違約金計算方式為
    １、延滯第一個月當月計付違約金一百五十元。２、延滯第二個月計付違約金三
    百元。３、延滯第三個月（含）以上者每月計付違約金六百元。」，故原告依信
    用卡契約條款之約定，請求被告給付消費款五十三萬三千七百一十九元、循還利
    息九千零九十八元、違約金六百元，總計五十四萬三千四百一十七元，及其中五
    十三萬三千七百一十九元部分自九十三年一月二十九日起至清償日止，按年息百
    分之二十計算之利息，並按月給付六百元之違約金，為有理由，應予准許。其逾
    此部分之請求，為無理由，應予駁回。
五、訴訟費用負擔之依據：民事訴訟法第七十九條。
中　　　華　　　民　　　國　　九十三　　年　　　六　　　月　　十八　　　日
                                  民事第一庭法      官　呂淑玲
右為正本係照原本作成
如對本判決上訴，須於判決送達後廿日內向本院提出上訴狀
中　　　華　　　民　　　國　　九十三　　年　　　六　　　月　　十八　　　日
                                            法院書記官　方美雲
